# 使用权资产减值测试

提问人：michelle100ASD 时间：2022-02-27 23:04:31
陈板，您好，想请教一下使用权资产减值计算的问题。我们在进行一个门店的减值测试时，是否会区分使用权资产确认期(租赁合同期)以及租赁合同期外？ 如果是租赁合同期外的在测算减值时应该就不需要扣除这块租金，作为租金费用扣减现金流？但这样是否也会同使用权资产计算的租期矛盾？ 谢谢

回答人：chenyiwei
资产组测算未来现金流量的期间不一定仅限于使用权资产的租赁期，而应将其所属资产组作为一个整体综合考虑测算年限，例如是否存在比使用权资产更重要的核心资产。
另外，资产减值准则规定“资产组的账面价值包括可直接归属于资产组与可以合理和一致地分摊至资产组的资产账面价值，通常不应当包括已确认负债的账面价值，但如不考虑该负债金额就无法确定资产组可收回金额的除外”，由于租赁负债与使用权资产直接相关，符合“如不考虑该负债金额就无法确定资产组可收回金额”的条件，因此租赁负债应被纳入使用权资产所属资产组的账面价值和未来现金流量测算。综合考虑，在新租赁准则将租赁资本化后，更多地是影响资产组的账面价值，但对资产组未来现金流量的测算相对影响较小，仍可以沿用以前的方法测算资产组未来现金流量。

提问人：michelle100ASD 时间：2022-03-01 17:35:50
谢谢您的解答，对于门店，主要的核心现金流来自于租期内这个门店运营的现金流，所以是否在这种情况下期限不相等的情况不太常见？ 谢谢您

回答人：chenyiwei
一般可能较为少见。